# 非房开企业投资性房地产租金收入的现金流量列报

提问人：原来你就在这里 时间：2018-03-14 17:30:48
请问各位老师，非房地产开发企业，投资性房地产取得的租金收入，属于经营活动还是投资活动产生的现金流量啊？

回答人：chenyiwei
在利润表中属于其他业务收入，在现金流量表中作为经营活动。金额较大的，列入“销售商品、提供劳务收到的现金”；金额较小的，也可以并入“收到其他与经营活动有关的现金”。